【裁判字號】    98,審易,421
【裁判日期】    980323
【裁判案由】    詐欺等
【裁判全文】
臺灣士林地方法院刑事判決             98年度審易字第421號
公  訴  人  臺灣士林地方法院檢察署檢察官
被      告  丙○○
上列被告因詐欺等案件，經檢察官提起公訴（九十七年度偵字第
四００六、九九０八號），本院判決如下：
    主  文
本件公訴不受理。
    理  由
一、公訴意旨略以：被告丙○○明知犯罪集團等不法份子經常利
    用他人存款帳戶、提款卡、密碼轉帳等方式，獲取不法利益
    並逃避執法人員之追查，且依其社會經驗，應有相當之智識
    程度可預見其提供帳戶之存摺、金融卡及印章供他人使用，
    可能幫助犯罪集團作為不法收取他人款項之用，竟仍以縱若
    有人持以犯罪亦無違反本意之不確定幫助詐欺及幫助恐嚇取
    財犯意，於民國九十六年十、十一月間某日，在臺北縣泰山
    鄉○○路○段三一七號，將其申請之台新國際商業銀行新莊
    分行（設臺北縣新莊市○○路○段七十五號，下稱台新銀行
    ）所開立帳號00000000000000號帳戶及中國信託商業銀行桃
    園八德分行（設桃園縣八德市○○路○段九六五號一樓，下
    稱中國信託銀行）000000000000號帳戶存摺之提款卡及密碼
    提供予「黃冠麟」使用，幫助其所屬之犯罪集團成員從事詐
    欺取財及恐嚇取財之犯行。而該所屬之犯罪集團成員取得上
    開帳戶後，即基於詐欺取財及恐嚇取財之犯意(一)先於九十六
    年十一月二十八日，上網佯稱外號嘉欣女子，表示得援交云
    云，嗣丁○○於同日十三時許，在臺北市○○區○○路二段
    八十五巷二號四樓上網得知上揭訊息，並聊天洽詢後，相約
    於臺北市中正區○○○路○段二十八號見面，待丁○○抵達
    後，由自稱「王雲龍」不詳真實姓名年籍男子，以不詳電話
    號碼要丁○○前往自動存款機匯款，丁○○不從，竟向其恫
    稱要找兄弟到家恐嚇其父母並修理其本人等語，致丁○○心
    生畏懼，遂依指示於九十六年十一月二十八日十五時三十八
    分許匯款臺幣（下同）三千五百元至被告上開台新銀行帳戶
    。(二)於九十六年十一月二十八日十八時十五分許，以撥打電
    話之方式，向乙○○○佯稱係東森購物客服人員，因其在送
    貨單上簽名有誤，變成分期付款，需至郵局提款機變更，否
    則會持續扣款一年云云，致乙○○○不知有詐，誤信為真而
    陷於錯誤，遂於九十六年十一月二十八日十九時二十二分，
    在臺北縣板橋市新海郵局匯款二萬五千元至被告上開中國信
    託銀行。嗣乙○○○匯款後，始知受騙，立即報警處理而查
    悉上情，因認被告涉犯刑法第三十條第一項前段、第三百三
    十九條第一項之幫助詐欺及刑法第三十條第一項前段、第三
    百四十六條第一項之幫助恐嚇取財罪嫌等語。
二、按同一案件繫屬於有管轄權之數法院者，由繫屬在先之法院
    審判之。但經共同之直接上級法院裁定，亦得由繫屬在後之
    法院審判，刑事訴訟法第八條定有明文。而依刑事訴訟法第
    八條之規定不得為審判者，應諭知不受理之判決，並得不經
    言詞辯論為之，刑事訴訟法第三百零三條第七款、第三百零
    七條分別定有明文。
三、查被告可預見將帳戶存摺、提款卡、密碼交付予不詳身分之
    人使用，足供他人作為詐騙財物匯款之工具，竟基於幫助他
    人詐欺取財之未必故意，於九十六年十一月間某日，在臺北
    縣泰山鄉○○路某處，將其所有於中國信託商業銀行（原為
    萬通商業銀行南崁分行，嗣與中國信託合併，以下簡稱中國
    信託）所開設之000000000000號帳戶存摺、提款卡及密碼，
    交付亦基於幫助詐欺犯意之黃冠麟，再由黃冠麟交付予詐騙
    集團分子，而成為詐騙集團詐欺取財之工具。詐騙集團取得
    該帳戶後，即意圖為自己不法所有而基於詐欺取財之犯意，
    於九十六年十一月二十八日下午六時十五分許，以電話聯絡
    乙○○○，誆稱其於東森購物系統的刷卡付款方式設定錯誤
    ，需依指示操作ATM 自動櫃員機，以取消錯誤，致乙○○○
    陷於錯誤，而將二萬五千元匯入被告上開帳戶內，旋遭提領
    殆盡等情，業經臺灣桃園地方法院檢察署檢察官於九十七年
    十月六日以九十七年度偵字第八九五六、一七００五號提起
    公訴，於九十七年十一月二十一日繫屬於臺灣桃園地方法院
    ，為該院以九十七年度審易字第一九五八號案件審理中，有
    該案起訴書及臺灣高等法院被告前案紀錄表各一份在卷可稽
    。公訴人就同一案件於九十八年二月十七日以九十七年度偵
    字第四００六、九九０八號提起公訴，而於九十八年三月四
    日始繫屬於本院，有本院收狀章蓋在卷附之臺灣士林地方法
    院檢察署九十八年三月四日甲○清平九七偵四００六、九九
    ０八字第二０六三號函上可證，依照前開規定，應由繫屬在
    先之臺灣桃園地方法院審理，本件應不經言詞辯論，逕為不
    受理之判決。
據上論斷，應依刑事訴訟法第三百零三條第七款、第三百零七條
，判決如主文。
本案經檢察官王巧玲到庭執行職務。
中    華    民    國    98    年    3     月    23    日
                  刑事第一庭審判長法  官  雷雯華
                                  法  官  王沛雷
                                  法  官  周明鴻
以上正本證明與原本無異。
如不服本判決應於收受判決後10日內向本院提出上訴書狀，並應
敘述具體理由；其未敘述上訴理由者，應於上訴期間屆滿後20日
內向本院補提理由書（均須按他造當事人之人數附繕本）「切勿
逕送上級法院」。
                                  書記官  丁梅芬
中    華    民    國    98    年    3     月    23    日


司法院資訊處製作；財團法人民間司法改革基金會備份。
